臺灣士林地方法院刑事判決
111年度金訴字第377號
                                    111年度金訴字第531號
公  訴  人  臺灣士林地方檢察署檢察官
被      告  謝仁翊



上列被告因詐欺等案件，經檢察官提起公訴（110年度偵字第226
30號、111年度偵字第2197、3368、3637、3781、4456號）、追
加起訴（111年度偵字第10675號）及移送併辦（臺灣臺北地方檢
察署111年度偵字第9578號），被告就被訴事實為有罪之陳述，
本院合議庭裁定由受命法官改以簡式審判程序審理，判決如下：
    主  文
謝仁翊犯如附表二所示之罪，各處如附表二「論罪科刑」欄所示
之刑。未扣案之犯罪所得新臺幣貳萬伍仟元沒收，於全部或一部
不能沒收或不宜執行沒收時，追徵其價額。
    事  實
一、謝仁翊自民國111年10月20日起，經由真實姓名年籍不詳、
    綽號「光頭」之成年男子介紹，加入以Telegram通訊軟體聯
    繫，包括暱稱「Money」、「蕾蕾」、「琪琪」等不詳之人
    在內之詐欺集團，擔任俗稱車手之角色，負責依指示提領及
    轉交款項（所涉參與犯罪組織犯行，業經臺灣臺北地方法院
    以111年度審訴字第731號判決有罪），並約定可獲得每日新
    臺幣（下同）5000元之報酬。謝仁翊即與上開詐欺集團成員
    ，暨同在集團內擔任車手之李國樑、李柏廷（二人所涉詐欺
    等罪嫌，由本院另行審結）等人，共同意圖為自己不法之所
    有，基於三人以上詐欺取財及掩飾、隱匿特定犯罪所得之去
    向、所在之犯意聯絡，由該詐欺集團內成員先向附表一所示
    之人施以詐術，致其等均陷於錯誤，其中附表一編號1至116
    所示之人，因而於附表一編號1至16所示匯款時間，匯款如
    附表一編號1至16所示金額至附表一編號16所示之帳戶內；
    再由謝仁翊依「Money」、「蕾蕾」、「琪琪」等人指示，
    向不特定之集團內成員拿取如附表一編號1至16所示帳戶之
    提款卡後，即於附表一編號1至16所示提領時間、地點，持
    該等提款卡領取如附表一編號1至16所示金額之現金，並依
    指示將附表一編號1至13、16所示領得款項繳回予上開交付
    其提款卡之成員，至附表一編號14至15所示領得款項，謝仁
    翊於110年11月6日領取後，則在臺北市○○區○○路000號「怡
    客咖啡」店內，先交由李柏廷保管，隨後謝仁翊、李柏廷一
    同搭乘計程車離開上址咖啡店，謝仁翊始取回暫由李柏廷保
    管之款項，再交予指定之集團內某成員；另附表一編號17所
    示之人陷於錯誤後，則於所示時間、地點，以寄送方式交付
    如附表一編號17所示帳戶資料，嗣由「光頭」取得後交予謝
    仁翊，用以提領附表一編號15所示之人受騙而匯入之款項。
    謝仁翊與上開詐欺集團成員即以前揭分工方式，製造金流斷
    點，並掩飾、隱匿該等款項之去向、所在。
二、案經附表一編號2至6、8至15、17所示之被害人訴由臺北市
    政府警察局信義分局、臺北市政府警察局南港分局、臺北市
    政府警察局士林分局報告臺灣士林地方檢察署檢察官偵查起
    訴、追加起訴及臺灣臺北地方檢察署檢察官移送併辦。
    理  由
一、本案被告許謝仁翊所犯係死刑、無期徒刑、最輕本刑為3年
    以上有期徒刑以外之罪，亦非高等法院管轄之第一審案件，
    被告於準備程序進行中，就被訴事實為有罪之陳述，經告知
    簡式審判程序之旨，並聽取公訴人及被告之意見後，本院合
    議庭依刑事訴訟法第273條之1第1項規定，裁定由受命法官
    獨任進行簡式審判程序，且依刑事訴訟法第273條之2、第15
    9條第2項之規定，不適用同法第159條第1項之規定，亦不受
    同法第161條之2、第161條之3、第163條之1及第164條至170
    條規定之限制，合先敘明。
二、認定犯罪事實所憑證據及理由：
    訊據被告對上開犯罪事實已於本院準備程序及審理時坦白承
    認（見本院金訴377卷第78至81、96、110、114至115頁），
    核與告訴人附表二所示之告訴人、被害人於警詢時之指訴（
    述）情節大抵相符（證據頁數詳見附表二「相關證據」欄所
    示），並有如附表二「相關證據」欄所示之書證、物證在卷
    可稽（證據頁數詳見附表二所載），及提領熱點清冊6份、
    被告扣押手機內Telegram群組對話紀錄之照片26張、臺北市
    政府警察局南港分局詐欺（ATM取款車手）案偵查報告1份、
    本院111年度聲搜字第12號搜索票、臺北市政府警察局南港
    分局搜索扣押筆錄、扣押物品目錄表、扣押物品收據各1份
    在卷可佐（見111他398卷第5至31、53頁，111偵22630卷第2
    5頁，111偵3368卷第53頁，111偵4456卷第57頁，111偵3637
    卷第147頁，111偵10675卷第41頁，111偵2197卷第41至49、
    55至67頁）。綜上，被告之任意性自白有前開證據足以補強
    其真實性，應堪採信。本案事證明確，被告之犯行堪予認定
    ，應依法論科。
三、論罪科刑與沒收：
  ㈠查被告係經由綽號「光頭」之成年男子介紹，加入本案詐欺
    集團擔任車手，嗣由Telegram暱稱「Money」、「蕾蕾」、
    「琪琪」等真實身分不詳之集團成員，指示被告前往指定地
    點向不特定集團成員拿取人頭帳戶提款卡（包括「光頭」交
    付附表一編號17之提款卡），再以所持提款卡至附表一編號
    1至16所示地點ATM提領帳戶內現金，隨後將領得款項繳回予
    上開交付其提款卡之成員，或指定之集團內成員等情，為被
    告於本院準備程序時供承甚詳（見本院金訴377卷第79至80
    頁），堪認本案詐欺集團就次詐騙被害人之過程分工縝密，
　　且包括被告在內，參與之成員已達3人以上。而附表一編號1
    至16部分，被告依指示持提款卡提領現金後轉交予集團內其
    他成員之行為，以此迂迴之方式將詐欺所得上繳詐欺集團，
    其目的顯在製造金流斷點，使偵查機關難以追查金流，藉以
    掩飾、隱匿詐欺犯罪所得之去向、所在，業如前述，所為已
    切斷資金與當初犯罪行為之關聯性，隱匿犯罪行為或該資金
    不法來源或本質，揆諸前開說明，核與洗錢防制法第14條第
    1項一般洗錢罪之要件相合。是核被告所為，就附表一編號1
    至16部分，係犯刑法第339條之4第1項第2款之三人以上共同
    詐欺取財罪，及洗錢防制法第14條第1項之一般洗錢罪；另
    附表一編號17部分，則係犯刑法第339條之4第1項第2款之三
    人以上共同詐欺取財罪。
  ㈡本案被告固非實際向附表一編號1至17所示被害人或告訴人施
    以詐術之人，然被告依「Money」、「蕾蕾」、「琪琪」等
    集團成員之指示，提領詐欺犯罪贓款，再轉交予指定之集團
    內成員，對於整體詐欺取財、洗錢之犯罪遂行，其實施之部
    分乃不可或缺之一部，被告與其餘成員間具有相互利用彼此
    行為之共同犯意，並各自分擔部分犯罪行為，就上開犯行，
    應論以共同正犯。
  ㈢數行為於同時同地或密切接近之時地實施，侵害同一之法益
    ，各行為之獨立性極為薄弱，依一般社會健全觀念，在時間
    差距上，難以強行分開，在刑法評價上，以視為數個舉動之
    接續施行，合為包括之一行為予以評價，較為合理，則屬接
    續犯，而為包括之一罪。查被告先後提領同一被害人或告訴
    人遭詐騙款項，時間緊接，犯罪手法相同，侵害法益同一，
    各次行為間之獨立性極為薄弱，依一般社會健全觀念，在時
    間差距上，難以強行分開，應視為數個舉動之接續施行，合
    為包括之一行為予以評價，論以接續犯。
  ㈣附表一編號1至16部分，被告係以一行為同時觸犯刑法第339
    條之4第1項第2款之加重詐欺取財罪及洗錢防制法第14條第1
    項之一般洗錢罪，為想像競合犯，應依刑法第55條規定，從
    一較重之三人以上共同犯詐欺取財罪處斷。又附表一編號1
    至17所示犯行，被告乃侵害不同被害人或告訴人之財產法益
    ，且本案詐欺集團詐騙附表一編號1至17所示被害人或告訴
    人之時間、過程均屬可分，故被告就上述17次犯行，乃犯意
    各別，行為互殊，應予分論併罰。
  ㈤洗錢防制法第16條第2項規定，犯第14條、第15條之罪，在偵
    查或審判中自白者，減輕其刑。次按想像競合犯之處斷刑，
    本質上係「刑之合併」。其所謂從一重處斷，乃將想像競合
    犯組成之評價上數罪，合併為科刑一罪，其所對應之刑罰，
    亦合併其評價上數罪之數法定刑，而為一個處斷刑。易言之
    ，想像競合犯侵害數法益者皆成立犯罪，論罪時必須輕、重
    罪併舉論述，同時宣告所犯各罪名，包括各罪有無加重、減
    免其刑之情形，亦應說明論列，量刑時併衡酌輕罪部分量刑
    事由，評價始為充足，然後依刑法第55條前段規定「從一重
    處斷」，非謂對於其餘各罪可置而不論。因此，法院決定處
    斷刑時，雖以其中最重罪名之法定刑，做為裁量之準據，惟
    於裁量其輕重時，仍應將輕罪合併評價在內（最高法院108
    年度台上字第4405、4408號判決意旨參照）。查被告就其所
    涉洗錢之犯行，已於本院審理時坦承不諱，原可依洗錢防制
    法規定減輕其刑，然因法律適用關係，被告應從一重論處加
    重詐欺取財罪，是就被告此部分想像競合輕罪得減刑部分，
    本院於後述量刑時，將併予審酌。
  ㈥爰以行為人之責任為基礎，審酌其應知詐欺集團在當今社會
    之危害甚鉅，竟加入本案詐欺集團擔任車手工作，在集團內
    其他成員騙取被害人或告訴人之金錢得手後，旋將詐欺贓款
    領出及轉交，以此方式遂行犯罪計畫而直接參與詐欺犯罪構
    成要件，致被害人或告訴人受有如附表一所示金額之財產上
    損失，同時破壞社會治安與金融秩序，重創人與人間之信任
    基礎，所生危害固然非輕，惟考量被告於本案中僅係被動聽
    命遵循指示，非屬集團內之領導或核心人物，且被告犯後業
    已坦承犯行，但尚未與本案任一被害人或告訴人和解，兼衡
    其自述為高職畢業之智識程度，未婚，自己在外居住，先前
    從事外送、餐飲，月收入約3萬元之家庭與經濟狀況等一切
    情狀，分別量處如附表二「論罪科刑」所示之刑。
  ㈦不定應執行刑之說明：
　　按關於數罪併罰之案件，如能俟被告所犯數罪全部確定後，
    於執行時，始由該案犯罪事實最後判決之法院所對應之檢察
    署檢察官，聲請該法院裁定之，無庸於每一個案判決時定其
    應執行刑，則依此所為之定刑，不但能保障被告（受刑人）
    之聽審權，符合正當法律程序，更可提升刑罰之可預測性，
    減少不必要之重複裁判，避免違反一事不再理原則情事之發
    生（最高法院刑事大法庭110年度台抗大字第489號裁定意旨
    參照）。查被告因參與本案詐欺集團涉有加重詐欺取財、洗
    錢等犯嫌，分別繫屬本院及其他數法院，部分業已判決，部
    分尚在審理中，此有臺灣高等法院被告前案紀錄表在卷可參
    （見本院金訴531卷第9至17頁），故被告所犯本案及他案既
    有可合併定應執行刑之情況，揆諸前揭說明，應待被告所犯
    各案全部確定後，再由最後判決確定之對應檢察署檢察官聲
    請裁定為宜，本案爰不先予定應執行刑，於此敘明。　　
　㈧沒收部分：
　　犯罪所得，屬於犯罪行為人者，沒收之；前2項之沒收，於
    全部或一部不能沒收或不宜執行沒收時，追徵其價額，刑法
    第38條之1第1項前段、第3項分別定有明文。按共同實行犯
    罪行為之人，基於責任共同原則，固應就全部犯罪結果負其
    責任，但因其等組織分工及有無不法所得，未必盡同，特別
    是集團性或重大經濟、貪污犯罪，彼此間犯罪所得分配懸殊
    ，其分配較少甚或未受分配之人，如仍應就全部犯罪所得負
    連帶沒收追繳之責，超過其個人所得之剝奪，無異代替其他
    參與者承擔刑罰，違反罪刑法定原則、個人責任原則以及罪
    責相當原則。故共同犯罪，其所得之沒收，應就各人分得之
    數為之，亦即依各共犯實際犯罪利得分別宣告沒收。次按洗
    錢防制法於105年12月28日修正公布全文23條；並自公布日
    後6個月施行，其中洗錢防制法第18條規定：「犯第14條之
    罪，其所移轉、變更、掩飾、隱匿、收受、取得、持有、使
    用之財物或財產上利益，沒收之；犯第15條之罪，其所收受
    、持有、使用之財物或財產上利益，亦同。」且依刑法施行
    法第10之3條規定，洗錢防制法關於沒收之規定應優先於刑
    法相關規定。亦即就洗錢行為標的之財物或財產上利益，均
    應依洗錢防制法第18條規定予以沒收；至洗錢行為本身之犯
    罪所得或犯罪工具之沒收，以及發還被害人及善意第三人之
    保障等，即適用104年12月30日及105年6月22日修正公布之
    中華民國刑法沒收專章之規定。而洗錢防制法第18條第1項
    乃採義務沒收主義，只要合於前述規定，法院固應即為相關
    沒收之諭知。然該洗錢行為之標的是否限於行為人所有者始
    得宣告沒收，法無明文，實務上一向認為倘法條並未規定「
    不問屬於犯罪行為人與否均沒收」時，自仍以屬於被告所有
    者為限，始應予沒收，本院認在洗錢防制法並未規定「不問
    屬於犯罪行為人與否」情形下，自宜從有利於被告之認定，
    仍應以該沒收標的屬行為人所有者始得宣告沒收。經查：
  1.公訴人雖認被告係提領款項總額2%作為報酬，此無非根據被
    告於偵查時之供述。然觀諸被告於首次為警查獲時，於110
    年11月22日製作筆錄時即稱：1日酬勞為5000元，擔任車手
    迄今取得2萬5000元等語（見111偵3637卷第45頁），且參酌
    被告於本院準備程序及審理時供稱：我11月底被抓後，手機
    和領得錢都被警察扣著，之後我沒被羈押，出去之後，我又
    辦了一支同樣號碼的新手機，他們就又聯絡我，說我的錢因
    為被扣走，所以要我再幫他們領，這次查獲後出來再繼續當
    車手，我就沒再領到酬勞等語（見本院金訴377卷第79、115
    頁）。是以，本院認就被告所得酬勞部分，應以其最初查獲
    時之說法為可信，而本案中被告擔任車手領款之犯罪日期，
    計有110年10月28日、110年11月6日、8日、17日、18日係在
    110年11月22日之前，則被告因本案犯行獲得之犯罪所得應
    為2萬5000元（計算式：5000×5＝25000），此亦吻合其上開
    警詢時所述。準此，以上犯罪所得並未扣案，應依刑法第38
    條之1第1項前段、第3項規定宣告沒收，且於全部或一部不
    能沒收或不宜執行沒收時，追徵其價額。
  2.被告就其提領之贓款，除其所收取之報酬外，均已轉交予其
    餘詐欺集團成員，卷查尚無證據顯示仍屬被告所有，或仍在
    其實際掌控中，是被告就所掩飾、隱匿之財物已不具所有權
    及事實上處分權，自無從依洗錢防制法第18條第1項之規定
    諭知沒收。
四、不另為免訴之諭知部分：
  ㈠公訴意旨另略以：被告本案所為，尚涉犯組織犯罪防制條例
    第3條第1項後段之參與犯罪組織罪嫌云云。
  ㈡按案件曾經判決確定者，應諭知免訴之判決，刑事訴訟法第3
    02條第1款定有明文。此係以同一案件，已經法院為實體上
    之確定判決，該被告應否受刑事制裁，即因前次判決而確定
    ，不能更為其他有罪或無罪之實體上裁判。此項原則，關於
    實質上一罪或裁判上一罪，其一部事實已經判決確定者，對
    於構成一罪之其他部分，亦有其適用；蓋此情形，係因審判
    不可分之關係，在審理事實之法院，對於全部犯罪事實，依
    刑事訴訟法第267條之規定，本應予以審判，故其確定判決
    之既判力，自應及於全部之犯罪事實。又按現今詐欺集團之
    成員皆係為欺罔他人，騙取財物，方參與以詐術為目的之犯
    罪組織。倘若行為人於參與詐欺犯罪組織之行為繼續中，先
    後多次為加重詐欺之行為，因參與犯罪組織罪為繼續犯，犯
    罪一直繼續進行，直至犯罪組織解散，或其脫離犯罪組織時
    ，其犯行始行終結。故該參與犯罪組織與其後之多次加重詐
    欺之行為皆有所重合，然因行為人僅為一參與犯罪組織行為
    ，侵害一社會法益，屬單純一罪，應僅就「該案中」與參與
    犯罪組織罪時間較為密切之首次加重詐欺犯行，論以參與犯
    罪組織罪及加重詐欺罪之想像競合犯，而其他之加重詐欺犯
    行，祗需單獨論罪科刑即可，無需再另論以參與犯罪組織罪
    ，以避免重複評價。是如行為人於參與同一詐欺集團之多次
    加重詐欺行為，因部分犯行發覺在後或偵查階段之先後不同
    ，肇致起訴後分由不同之法官審理，為裨益法院審理範圍明
    確、便於事實認定，即應以數案中「最先繫屬於法院之案件
    」為準，以「該案中」之「首次」加重詐欺犯行與參與犯罪
    組織罪論以想像競合。縱該首次犯行非屬事實上之首次，亦
    因參與犯罪組織之繼續行為，已為該案中之首次犯行所包攝
    ，該參與犯罪組織行為之評價已獲滿足，自不再重複於他次
    詐欺犯行中再次論罪，俾免於過度評價及悖於一事不再理原
    則。至於「另案」起訴之他次加重詐欺犯行，縱屬事實上之
    首次犯行，仍需單獨論以加重詐欺罪，以彰顯刑法對不同被
    害人財產保護之完整性，避免評價不足（最高法院109年度
    台上字第3945號判決意旨可資參照）。
  ㈢另按所謂「不宜」為簡式審判程序者，依照立法理由所載及
    法院辦理刑事訴訟應行注意事項第139 點之規定，除指被告
    雖就被訴事實為有罪之陳述，但其自白是否真實，仍有可疑
    者外；尚有如一案中數共同被告，僅其中一部分被告自白犯
    罪；或被告對於裁判上一罪或數罪併罰之案件，僅就部分案
    情自白犯罪等情形，因該等情形有證據共通的關係，若割裂
    適用而異其審理程序，對於訴訟經濟之實現，要無助益，此
    時自亦以適用通常程序為宜，惟此仍應由法院視案情所需裁
    量判斷。據此，應為無罪（含一部事實不另為無罪諭知之情
    形）之判決，因涉及犯罪事實存否，自係不宜為簡式審判。
    然倘係案件應為免訴或不受理諭知判決（含一部事實不另為
    免訴或不受理諭知之情形）時，因屬訴訟條件欠缺之程序判
    決，與被告已為之有罪陳述，並無衝突，且與犯罪事實之認
    定無關，而與簡式審判僅在放寬證據法則並簡化證據調查程
    序，並非免除法院認事用法職責，亦無扞格，更符合簡式審
    判程序為求訴訟經濟、減少被告訟累之立法意旨，此時法院
    既係於尊重當事人之程序參與權後，改行簡式審判程序，如
    檢察官於訴訟程序之進行中，未曾異議，而無公訴權受侵害
    之疑慮時，縱使法院並未撤銷原裁定，改行通常審判程序，
    以避免訴訟勞費，仍屬事實審法院程序轉換職權之適法行使
    ，不能指為違法（最高法院111年度台上字第1289號判決意
    旨可資參照）。
  ㈣經查，被告自110年10月間起加入「Money」、「光頭」等人
    所屬詐欺集團之事實，業經臺灣臺北地方檢察署檢察官於11
    1年3月17日偵查終結提起公訴（該署111年度偵字第68、136
    3、6693、6808、6922號），並由臺灣臺北地方法院（下稱
    臺北地院於111年3月30日以111年度審訴字第731號繫屬。觀
    諸該案與本案之犯罪組織成員中均有被告、「Money」、「
    光頭」等成員，足認被告於該案所參與之犯罪組織與本案之
    犯罪組織相同。而檢察官就實質上同一案件再向本院重行起
    訴（110年度偵字第22630號、111年度偵字第2197、3368、3
    637、3781、4456號），於111年4月13日始繫屬於本院（111
    年度審金訴字第337號）等情，有臺灣高等法院被告前案紀
    錄表在卷可考（見本院金訴531卷第9至17頁），依上說明，
    堪認被告參與本案詐欺集團犯罪組織之犯行，應由繫屬在前
    之臺北地院加以審判。至被告之參與犯罪組織犯行，業臺北
    地院以111年度審訴字第731號判決有罪，已於111年11月7日
    確定等節，有該案判決書、本院公務電話紀錄各1份存卷可
    憑（補頁數），是揆諸上開說明，就被告本案被訴參與犯罪
    組織罪嫌部分，應為前案確定判決之既判力效力所及，本院
    自不能更為其他實體上判決，惟此部分與前開經本院論罪科
    刑之附表一所示之加重詐欺取財部分具有想像競合犯之裁判
    上一罪關係，爰不另為免訴之諭知。
據上論斷，應依刑事訴訟法第273條之1第1項、第299條第1項前
段，洗錢防制法第14條第1項，刑法第11條前段、第28條、第339
條之4第1項第2款、第55條、第38條之1第1項前段、第3項，刑法
施行法第1條之1第1項，判決如主文。
本案經檢察官詹于槿提起公訴及追加起訴，檢察官張雯芳移送併
辦，檢察官吳昭瑩到庭執行職務。
中　　華　　民　　國　　111 　年　　11　　月　　18　  日
                  刑事第八庭　　法  官  李東益
以上正本證明與原本無異。
如不服本判決應於收受送達後20日內向本院提出上訴書狀，並應
敘述具體理由。其未敘述上訴理由者，應於上訴期間屆滿後20 
日內向本院補提理由書 (均須按他造當事人之人數附繕本 )「切
勿逕送上級法院」。
                            書記官  林盈均
中　　華　　民　　國　　111 　年　　11　　月　　25　　日
附錄本案論罪科刑法條全文：
刑法第339條之4
犯第339 條詐欺罪而有下列情形之一者，處1 年以上7 年以下有
期徒刑，得併科1 百萬元以下罰金：
一、冒用政府機關或公務員名義犯之。
二、三人以上共同犯之。
三、以廣播電視、電子通訊、網際網路或其他媒體等傳播工具，
    對公眾散布而犯之。
前項之未遂犯罰之。
洗錢防制法第14條
有第二條各款所列洗錢行為者，處7 年以下有期徒刑，併科新臺
幣5 百萬元以下罰金。
前項之未遂犯罰之。
前二項情形，不得科以超過其特定犯罪所定最重本刑之刑。 
附表一：
編號 被害人 （是否提告） 詐術 匯款時間、金額 匯入帳戶 提領時間、地點、金額 1 劉昭綺 （否） 詐欺集團成員於110年12月16日下午8時58分許，致電向劉昭綺佯稱：誤設為高級會員，需操作銀行帳戶解除錯誤設定云云。 110年12月16日下午9時33分許，匯款16,123元。 郵局帳戶（帳號：000-00000000000000） ⒈謝仁翊於110年12月16日下午9時22分至36分許，在南港後山埤郵局，提領60,000、 　17,000、25,000、16 　,000元。 ⒉謝仁翊於110年12月16日下午9時57分許，在臺北永春郵局，提領32,000元。 ⒊謝仁翊於110年12月17日上午0時10分許，在元大銀行永春分行 　行，提領4,305元。 2 傅若瑄 （是） 詐欺集團成員於110年12月16日下午9時20分許，致電向傅若瑄佯稱：誤設為通銷商，需操作銀行帳戶解除錯誤設定云云。 110年12月16日下午9時44分許，匯款17,123元。   3 林庭妤 （是） 詐欺集團成員於110年10月28日下午8時許，致電向林庭妤佯稱：誤設為VIP，需操作銀行帳戶解除錯誤設定云云。 110年10月28日下午9時0分至8分許，匯款49,985元、25,123元、39,234元、37,021元。 郵局帳戶（帳號：000-00000000000000） 謝仁翊於110年10月28日下午9時5分至12分許 ，在南港昆陽郵局，提領60,000元、15,000元 、39,000元、36,000元 。 4 柳萩穗 （是） 詐欺集團成員於110年11月8日下午4時45分許，致電向柳萩穗佯稱：誤設為經銷商，需操作銀行帳戶解除錯誤設定云云。 110年11月8日下午7時8分、7時23分許，匯款29,985元、30,000元。 國泰世華銀行帳戶（帳號：000-000000000000） ⒈謝仁翊於110年11月8日下午7時24分至26分許，下午8時38分至40分許，在彰化銀行承德分行，提領20 　,000元7次、19,900元、10,000元。 ⒉謝仁翊於110年11月8日下午8時36分許，在永豐銀行士林分行 　，提領20,000元。 5 陳柔安 （是） 詐欺集團成員於110年11月8日下午7時56分許，致電向陳柔安佯稱：誤設為高級會員，需操作銀行帳戶解除錯誤設定云云。 110年11月8日下午8時20分許，匯款31,015元。    6 簡慈樺 （是） 詐欺集團成員於110年11月8日下午6時45分許，致電向簡慈樺佯稱：系統遭駭客入侵造成錯誤訂單，需操作銀行帳戶解除錯誤設定云云。 110年11月8日下午8時20分、22分許，匯款49,989元、48,989元。   7 王宥傑 （否） 詐欺集團成員於110年11月17日下午6時59分許，致電向王宥傑佯稱：系統遭駭客入侵造成錯誤訂單，需操作銀行帳戶解除錯誤設定云云。 110年11月17日下午7時54分至8時29分許，匯款49,985元、49,986元、29,989元、19,123元。 郵局帳戶（帳號：000-00000000000000） 謝仁翊於110年11月17日下午7時57分至8時37分許，在士林郵局，提領60,000元、40,000元 、30,000元、19,000元 。 8 郭皇葆 （是） 詐欺集團成員於110年11月18日下午6時41分許，致電向郭皇葆佯稱：系統誤設為高級會員，需操作銀行帳戶解除錯誤設定云云。 110年11月18日下午5時17分、44分許，匯款49,983元、11,985元。 郵局帳戶（帳號：000-00000000000000） 被告謝仁翊於110年11月18日下午5時48分至6時10分，在士林郵局，提領60,000元、12,000元、26,000元。 9 劉郁捷 （是） 詐欺集團成員於110年11月18日下午4時48分許，致電向劉郁捷佯稱：系統誤設為批發商，需操作銀行帳戶解除錯誤設定云云。 110年11月18日下午5時26分許，匯款10,068元。   10 柯沛妘 （是） 詐欺集團成員於110年11月18日下午5時許，致電向柯沛妘佯稱：系統誤刷多筆，需操作銀行帳戶解除錯誤設定云云。 110年11月18日下午5時53分許，匯款12,345元。   11 卓均徽 （是） 詐欺集團成員於110年11月18日下午4時26分許，致電向卓均徽佯稱：系統誤設為高級會員，需操作銀行帳戶解除錯誤設定云云。 110年11月18日下午4時26分、6時3分許，匯款30,123元、13,802元。   12 陳蓮香 （是） 詐欺集團成員於110年11月24日下午5時52分前之某時許，致電向陳蓮香佯稱：系統誤設為VIP客戶，需操作銀行帳戶解除錯誤設定云云。 110年11月18日下午5時53分至6時28分許，匯款29,989元、29,9 85元、30,000元。 第一銀行帳戶（帳號：000-00000000000） ⒈謝仁翊於110年11月24日下午6時8分至45分許，在士林市場陽信銀行ATM，提領20,000元4次、9,000元 　。 ⒉謝仁翊於110年11月24日下午8時18分許，在士林郵局，提領11 　,000元。 13 鄭至宏 （是） 詐欺集團成員於110年11月24日下午7時許 ，致電向鄭至宏佯稱：系統誤設為VIP客戶，需操作銀行帳戶解除錯誤設定云云。 110年11月24日下午8時15分許，匯款10,123元。   14 李根榜 （是） 詐欺集團成員於110年11月6日下午7時30分許 ，致電向李根榜佯稱：系統誤設重複扣款，需操作銀行帳戶解除錯誤設定云云。 110年11月6日下午8時30分許，匯款49,999元。 郵局帳戶（帳號：000-00000000000000） ⒈謝仁翊於110年11月6日下午8時42分許，在國泰世華銀行士林分行，提領20,000元 　，全數款項暫先交由李柏廷保管。 ⒉謝仁翊於110年11月6日下午8時56分至59   分許，在士林郵局，提領60,000元2次、10,000元，全數款項暫先交由李柏廷保管 　。 15 楊坤和 （是） 詐欺集團成員於110年11月6日下午7時12分許，致電向楊坤和佯稱：系統誤設為高級會員，需操作銀行帳戶解除錯誤設定云云。 110年11月6日下午8時38分、42分許，匯款49,985元2次。       110年11月6日下午8時19分至31分許，匯款49,985元3次。 國泰世華銀行帳戶（帳號：000-000000000000 ） 註：編號17之莊凱婷受騙後交付 ⒈謝仁翊於110年11月6日下午8時12分至37分許，在國泰世華銀行士林分行，提領29 　,000元、100,000元 　、30,000元、41,000元，全數款項暫先交由李柏廷保管。 ⒉不詳詐欺集團成員於110年11月6日下午9時19分許，在不詳地點，自國泰世華銀行帳戶（帳號：000-000000000000）轉帳9,900元至中國信託銀行帳戶（帳號：000-000000000000），再由李國樑於110年11月6日下午9時38分許 　，在中國信託銀行士林分行，以上開中國信託銀行帳戶之提款卡提領9,000元。 16 陳照月 （否） 詐欺集團成員於111年3月1日自稱為白永恩基金會人員、匯豐銀行人員，致電向陳照月佯稱：誤為每月扣款5000元，帳戶遭盜用，需依指示操作網路解除云云。 111年3月1日晚間8時40分至49分許，匯款49,986元3次。 郵局帳戶（帳號：000-00000000000000） ⒈謝仁翊於111年3月1日晚間8時52分至54分許，在南港郵局提領60,000元2次、29,000元。 ⒉謝仁翊於111年3月1日21時許，在萊爾富港漢門市，提領9,000元。 17 莊凱婷 （是） 詐欺集團成員於110年11月1日下午6時54分許，在Facebook向莊凱婷佯稱：誠徵理貨包裝員，須提供帳戶購買材料云云。 1110年11月3日下午1時5分，在7-ELEVEN二林挖仔門市，將其申辦之國泰世華銀行帳戶（帳號：000-000000000000）提款卡以店到店方式寄出。 （無） 由綽號「光頭」之成年男子領取後，於110年11月6日晚間8時許前某時，將提款卡交予謝仁翊，供謝仁翊領取楊坤和（編號15）受騙後匯入之款項。 
附表二：
編號 被害人 （是否提告） 相關證據 論罪科刑 1 劉昭綺 （否） 1.被害人劉昭綺110年12月22日警詢筆錄（見臺北地檢111偵9578卷第11至12頁） 2.郵局帳號000-00000000000000號帳戶之交易明細1份（見111偵2197卷第55頁） 3.謝仁翊持郵局帳號000-00000000000000號提款卡於110年12月16日21時22分至36分在南港後山埤郵局提領款項之ATM監視器畫面照片6張（見111他398卷第57至61頁） 4.謝仁翊叫車紀錄1份、叫車前往案發地點之刑案照片3張（見111他398卷第63至67頁） 5.被害人劉昭綺之郵局存摺封面、彙總登摺明細影本、手機通訊紀錄（詐欺集團使用+000000000000號與被害人聯繫）各1份（見臺北地檢111偵9578卷第27至28、36頁） 6.臺中市政府警察局清水分局沙鹿分駐所之內政部警政署反詐騙諮詢專線紀錄表、受理詐騙帳戶通報警示簡便格式表、受（處）理案件證明單、受理各類案件紀錄表（見臺北地檢111偵9578卷第25至26、40頁） 謝仁翊犯三人以上共同詐欺取財罪，處有期徒刑壹年貳月。 2 傅若瑄 （是） 1.告訴人傅若瑄110年12月16日警詢筆錄（見臺北地檢111偵9578卷第13至14頁） 2.郵局帳號000-00000000000000號帳戶之交易明細1份（見111偵2197卷第53頁） 3.謝仁翊持郵局帳號000-00000000000000號提款卡於110年12月16日21時57分、同年月17日0時10分在臺北永春郵局、元大銀行永春分行提領款項之ATM監視器畫面照片及遭查獲照片共3張（見臺北地檢111偵2197卷第117至119頁） 4.謝仁翊叫車紀錄1份、叫車前往案發地點之刑案照片3張（見111他398卷第63至67頁） 5.匯豐銀行網銀轉帳明細截圖1張、手機通訊紀錄（詐欺集團使用+0000000000000、000000000000號與被害人聯繫）各1份（見臺北地檢111偵9578卷第36、42頁） 6.臺北市政府警察局信義分局三張犁派出所之內政部警政署反詐騙諮詢專線紀錄表、受理詐騙帳戶通報警示簡便格式表、金融機構聯防機制通報單、受（處）理案件證明單、受理各類案件紀錄表（見臺北地檢111偵9578卷第41、43、44、49頁） 謝仁翊犯三人以上共同詐欺取財罪，處有期徒刑壹年貳月。 3 林庭妤 （是） 1.告訴人林庭妤110年10月29日警詢筆錄（見110偵22630卷第23至24頁） 2.郵局帳號000-00000000000000號帳戶之交易明細1份（見110偵22630卷第27至29頁） 3.謝仁翊持郵局帳號000-00000000000000號提款卡於110年10月28日21時5分至12分在南港昆陽郵局提領款項之ATM監視器畫面照片4張（見110偵22630卷第31至32頁） 4.高雄市政府警察局苓雅分局成功路派出所之內政部警政署反詐騙諮詢專線紀錄表、受理詐騙帳戶通報警示簡便格式表、金融機構聯防機制通報單、受（處）理案件證明單、受理各類案件紀錄表（見110偵22630卷第43至51頁） 謝仁翊犯三人以上共同詐欺取財罪，處有期徒刑壹年肆月。 4 柳萩穗 （是） 1.告訴人柳萩穗110年11月9日警詢筆錄（見111偵3368卷第23至33頁） 2.國泰世華銀行帳號000-000000000000號帳戶之交易明細1份（見111偵3368卷第55頁） 3.謝仁翊持國泰世華銀行帳號000-000000000000號提款卡於110年11月8日19時24分至20時40分在彰化銀行承德分行、永豐銀行士林分行提領款項之ATM監視器畫面照片10張（見111偵3368卷第61至69頁） 4.新北市政府警察局新店分局烏來分駐所之受理詐騙帳戶通報警示簡便格式表（見111偵3368卷第35頁） 謝仁翊犯三人以上共同詐欺取財罪，處有期徒刑壹年參月。 5 陳柔安 （是） 1.告訴人陳柔安110年11月8日警詢筆錄（見111偵3368卷第37至40頁） 2.國泰世華銀行帳號000-000000000000號帳戶之交易明細1份（見111偵3368卷第55頁） 3.謝仁翊持國泰世華銀行帳號000-000000000000號提款卡於110年11月8日19時24分至20時40分在彰化銀行承德分行、永豐銀行士林分行提領款項之ATM監視器畫面照片10張（見111偵3368卷第61至69頁） 4.臺北市政府警察局內湖分局內湖派出所之受理詐騙帳戶通報警示簡便格式表（見111偵3368卷第41頁）　　 謝仁翊犯三人以上共同詐欺取財罪，處有期徒刑壹年貳肆月。 6 簡慈樺 （是） 1.告訴人簡慈樺110年11月9日警詢筆錄（見111偵3368卷第43至47頁） 2.國泰世華銀行帳號000-000000000000號帳戶之交易明細1份（見111偵3368卷第55頁） 3.謝仁翊持國泰世華銀行帳號000-000000000000號提款卡於110年11月8日19時24分至20時40分在彰化銀行承德分行、永豐銀行士林分行提領款項之ATM監視器畫面照片10張（見111偵3368卷第61至69頁） 4.臺中市政府警察局第三分局健康派出所之受理詐騙帳戶通報警示簡便格式表（見111偵3368卷第49頁）　 謝仁翊犯三人以上共同詐欺取財罪，處有期徒刑壹年參月。 7 王宥傑 （否） 1.被害人王宥傑110年11月17日警詢筆錄（見111偵4456卷第25至26頁） 2.郵局帳號000-00000000000000號帳戶之交易明細1份（見111偵4456卷第59頁） 3.謝仁翊持郵局帳號000-00000000000000號提款卡於110年11月17日19時57分至20時37分在士林郵局提領款項之ATM監視器畫面照片4張（見111偵4456卷第67至68頁） 4.臺中市政府警察局清水分局三田派出所之受理詐騙帳戶通報警示簡便格式表（見111偵4456卷第27頁） 謝仁翊犯三人以上共同詐欺取財罪，處有期徒刑壹年肆月。 8 郭皇葆 （是） 1.告訴人郭皇葆110年11月18日警詢筆錄（見111偵4456卷第29至32頁） 2.郵局帳號000-00000000000000號帳戶之交易明細1份（見111偵4456卷第61頁） 3.謝仁翊持郵局帳號000-00000000000000號提款卡於110年11月18日17時48分至18時10分在士林郵局提領款項之ATM監視器畫面照片3張（見111偵4456卷第69至70頁） 4.臺南市政府警察局第三分局安順派出所之受理詐騙帳戶通報警示簡便格式表（見111偵4456卷第33頁） 謝仁翊犯三人以上共同詐欺取財罪，處有期徒刑壹年參月。 9 劉郁捷 （是） 1.告訴人劉郁捷110年11月18日警詢筆錄（見111偵4456卷第35至36頁） 2.郵局帳號000-00000000000000號帳戶之交易明細1份（見111偵4456卷第61頁） 3.謝仁翊持郵局帳號000-00000000000000號提款卡於110年11月18日17時48分至18時10分在士林郵局提領款項之ATM監視器畫面照片3張（見111偵4456卷第69至70頁） 4.南投縣政府警察局草屯分局新光派出所之受理詐騙帳戶通報警示簡便格式表（見111偵4456卷第37頁） 謝仁翊犯三人以上共同詐欺取財罪，處有期徒刑壹年貳月。 10 柯沛妘 （是） 1.告訴人柯沛妘110年11月18日、同年月19日警詢筆錄（見111偵4456卷第39至42頁） 2.郵局帳號000-00000000000000號帳戶之交易明細1份（見111偵4456卷第61頁） 3.謝仁翊持郵局帳號000-00000000000000號提款卡於110年11月18日17時48分至18時10分在士林郵局提領款項之ATM監視器畫面照片3張（見111偵4456卷第69至70頁） 謝仁翊犯三人以上共同詐欺取財罪，處有期徒刑壹年貳月。 11 卓均徽 （是） 1.告訴人卓鈞徽111年1月9日警詢筆錄（見111偵4456卷第43至45頁） 2.郵局帳號000-00000000000000號帳戶之交易明細1份（見111偵4456卷第61頁） 3.謝仁翊持郵局帳號000-00000000000000號提款卡於110年11月18日17時48分至18時10分在士林郵局提領款項之ATM監視器畫面照片3張（見111偵4456卷第69至70頁） 4.桃園市政府警察局龜山分局龜山派出所之受理詐騙帳戶通報警示簡便格式表（見111偵4456卷第46頁） 謝仁翊犯三人以上共同詐欺取財罪，處有期徒刑壹年參月。 12 陳蓮香 （是） 1.告訴人陳蓮香110年11月26日警詢筆錄（見111偵4456卷第47至48頁） 2.第一銀行帳號000-00000000000號帳戶之交易明細1份（見111偵4456卷第63頁） 3.謝仁翊持第一銀行帳號000-00000000000號提款卡於110年11月24日18時8分至45分在士林市場陽信銀行ATM提領款項之ATM監視器畫面照片5張（見111偵4456卷第70至72頁）　 4.高雄市政府警察局小港分局漢民路派出所之受理詐騙帳戶通報警示簡便格式表（見111偵4456卷第49頁） 謝仁翊犯三人以上共同詐欺取財罪，處有期徒刑壹年參月。 13 鄭至宏 （是） 1.告訴人鄭至宏110年11月24日警詢筆錄（見111偵4456卷第51至53頁） 2.第一銀行帳號000-00000000000號帳戶之交易明細1份（見111偵4456卷第63頁） 3.謝仁翊持第一銀行帳號000-00000000000號提款卡於110年11月24日20時18分在士林郵局提領款項之ATM監視器畫面照片1張（見111偵4456卷第73頁）　 4.臺中市政府警察局第六分局協和派出所之受理詐騙帳戶通報警示簡便格式表（見111偵4456卷第55頁） 謝仁翊犯三人以上共同詐欺取財罪，處有期徒刑壹年貳月。 14 李根榜 （是） 1.告訴人李根榜110年11月6日警詢筆錄（見111偵3637卷第133至135頁） 2.郵局帳號000-00000000000000號帳戶之交易明細1份（見111偵3637卷第157、159頁） 3.謝仁翊持郵局帳號000-00000000000000號提款卡於110年11月6日20時42分在國泰世華銀行士林分行、20時56分在士林郵局提領款項之ATM監視器畫面照片4張（見111偵3637卷第143至144頁） 4.怡客咖啡監視器錄影截圖15張（見111偵3637卷第161至168頁） 5.高雄市政府警察局小港分局漢民路派出所之受理詐騙帳戶通報警示簡便格式表（見111偵3637卷第136頁）　 謝仁翊犯三人以上共同詐欺取財罪，處有期徒刑壹年參月。 15 楊坤和 （是） 1.告訴人楊坤和110年11月7日警詢筆錄（見111偵3637卷第127至128頁） 2.郵局帳號000-00000000000000號帳戶之交易明細、國泰世華銀行帳號000-000000000000號帳戶之交易明細、中國信託銀行帳號000-000000000000號帳戶之交易明細各1份（見111偵3637卷第153、155、157、159頁） 3.謝仁翊持郵局帳號000-00000000000000號提款卡於110年11月6日20時42分在國泰世華銀行士林分行、20時56分在士林郵局提領款項之ATM監視器畫面照片4張、持國泰世華銀行帳號000-000000000000號提款卡於110年11月6日20時12分至37分在國泰世華銀行士林分行提領款項之ATM監視器畫面照片4張（見111偵3637卷第143至146頁） 4.怡客咖啡監視器錄影截圖15張（見111偵3637卷第161至168頁） 5.澎湖縣政府警察局馬公分局文澳派出所之受理詐騙帳戶通報警示簡便格式表（2紙）（見111偵3637卷第129至131頁） 謝仁翊犯三人以上共同詐欺取財罪，處有期徒刑壹年肆月。 16 陳照月 （否） 1.告訴人陳照月111年3月2日警詢筆錄（見111偵10675卷第29至31頁） 2.中華郵政股份有限公司111年5月31日、7月8日儲字第1110164890、1110214415號函檢附帳號000-00000000000000號帳戶之交易明細各1份（見111偵10675卷第117至120、131至134頁） 3.犯罪嫌疑人持郵局帳號000-00000000000000號提款卡於111年3月1日20時52分至21時在南港郵局、萊爾富港漢門市提領款項之ATM監視器畫面照片4張（見111偵10675卷第37至38頁） 4.臺北市政府警察局南港分局111年3月31日偵查報告、門號0000000000號通訊紀錄各1份（見111偵10675卷第7至15、43至55頁） 5.告訴人陳照月提供之中國信託銀行網銀轉帳明細截圖、彰化銀行網銀轉帳明細截圖各1張（見111偵10675卷第57、61頁） 6.基隆市警察局第四分局安定派出所之內政部警政署反詐騙諮詢專線紀錄表、受理詐騙帳戶通報警示簡便格式表、金融機構聯防機制通報單、受（處）理案件證明單、受理各類案件紀錄表（見111偵10675卷第63至67、83至87頁） 謝仁翊犯三人以上共同詐欺取財罪，處有期徒刑壹年參月。 17 莊凱婷 （是） 1.告訴人莊凱婷110年11月8日警詢筆錄（見111偵3637卷第119至125頁） 2.國泰世華銀行帳號000-000000000000號帳戶之交易明細1份（見111偵3637卷第155頁） 3.謝仁翊持國泰世華銀行帳號000-000000000000號提款卡於110年11月6日20時12分至37分在國泰世華銀行士林分行提領款項之ATM監視器畫面照片4張（見111偵3637卷第145至146頁） 謝仁翊犯三人以上共同詐欺取財罪，處有期徒刑壹年壹月。